臺灣高等法院刑事裁定
110年度抗字第2039號
抗  告  人  
即受 刑 人  劉可欣


上列抗告人因賭博案件，不服臺灣新北地方法院中華民國110年1
1月30日所為撤銷緩刑之裁定（110年度撤緩字第283號），提起
抗告，本院裁定如下：
    主  文
原裁定撤銷。
檢察官之聲請駁回。
    理  由
一、原裁定意旨略以：受刑人前於民國105年4月間至106年8月3
    日止，因共犯圖利聚眾賭博罪，經臺灣士林地方法院（下稱
    士林地院）於109年11月24日以108年度易字第354、516號判
    決判處有期徒刑5月，緩刑2年，並經本院於110年3月9日以1
    10年度上易字第48號判決除犯罪所得沒收部分，其餘均上訴
    駁回確定在案（下稱本案）。惟受刑人於緩刑期前即106年8
    月8日至107年6月13日止，又因共同犯圖利聚眾賭博罪，經
    臺灣臺北地方法院於110年4月23日以107年度易字第964號、
    109年度易字第587號判決判處有期徒刑5月，並於本案緩刑
    期間內之110年5月26日確定（下稱後案）等情，是其於緩刑
    期前故意犯他罪，而在緩刑期內受6月以下有期徒刑、拘役
    或罰金之宣告確定。審酌受刑人就本案判決有罪前，是先經
    臺灣士林地方檢察署（下稱士林地檢署）檢察官以106年度
    偵字第13053號為緩起訴處分，然其於緩起訴期間即107年5
    月22日至108年5月21日止之107年5月22日至107年6月13日止
    ，故意更犯後案，方經士林地檢署檢察官以108年度撤緩字
    第112號撤銷前開緩起訴處分而續行偵查，復以108年度撤緩
    偵字第75、76、77號追加起訴等情，可見受刑人於本案雖曾
    獲緩起訴之寬典，然仍未能記取教訓，反利用此機會，於緩
    起訴期間內更犯後案，且後案與本案犯行手段相類，均是共
    同犯圖利聚眾賭博罪，可認其違反法規範之情節重大，且其
    犯行時間長達約1年，危害社會風氣非微，益見其主觀犯意
    所顯之惡性及反社會性並非輕微，堪認原確定判決緩刑宣告
    未能收預期效果，而有執行刑罰必要，是檢察官聲請撤銷前
    開緩刑宣告，核與刑法第75條之1第1項第1款規定相符，應
    予准許撤銷受刑人緩刑宣告等語。
二、抗告意旨略以：
　  刑法第75條之1第1項第1款「得」撤銷緩刑之情形，須具備「足認原宣告之緩刑難收其預期效果，而有執行刑罰之必要者」之要件，方得撤銷。抗告人係先實施後案犯行，而後受前案緩刑宣告，與受前案緩刑宣告後仍不知警惕而復為後案犯行之情況有別；其涉犯後案係因信任任職公司所提出經濟部核發之外國公司報備事項變更登記表而為犯罪行為，不法意識低，非反社會性重大；其已依本案判決緩刑宣告所附條件，向國庫支付新臺幣（下同）8萬元，並繳納本案犯罪所得10萬元，又未再任職類似公司，本案判決對抗告人之處罰及警惕效果已足。是抗告人更犯後案之刑罰已易科罰金執行完畢，非「原確定判決緩刑宣告未能收預期之效果」。另抗告人之本案緩起訴處分因更犯後案而經檢察官撤銷續行偵查並經承審法院判處有期徒刑5月確定，並已易科罰金執行完畢，原裁定仍以受刑人於本案緩起訴期間更犯後案為由撤銷本案緩刑宣告，自有違重複評價禁止原則。系爭緩刑宣告已收其預期效果，並無執行刑罰之必要。爰請撤銷原裁定，並駁回檢察官撤銷緩刑之聲請云云。
三、按受緩刑之宣告而有下列情形之一，足認原宣告之緩刑難收
    其預期效果，而有執行刑罰之必要者，得撤銷其宣告：緩
    刑前因故意犯他罪，而在緩刑期內受得易科罰金之有期徒刑
    、拘役或罰金之宣告確定者，刑法第75條之1第1項第1款定
    有明文。於得撤銷緩刑之情形，法官應依職權本於合目的性
    之裁量，妥適審酌被告所犯前後數罪間，關於法益侵害之性
    質、再犯之原因、違反法規範之情節是否重大、被告主觀犯
    意所顯現之惡性及其反社會性等情，是否已使前案原為促使
    惡性輕微之被告或偶發犯、初犯改過自新而宣告之緩刑，已
    難收其預期之效果，而確有執行刑罰之必要。
四、本院查：
  ㈠抗告人即受刑人劉可欣於105年4月間至106年8月3日止，因共
    同犯圖利聚眾賭博罪，經士林地院於109年11月24日，以108
    年度易字第354、516號判決判處有期徒刑5月，緩刑2年，並
    經本院於110年3月9日以本案判決除犯罪所得沒收部分，其
    餘均上訴駁回確定在案，另於緩刑期前即106年8月8日至107
    年6月13日止，又共同犯圖利聚眾賭博罪，經臺灣臺北地方
    法院於110年4月23日，以後案判決判處有期徒刑5月，於本
    案緩刑期間內之110年5月26日確定在案，有上開二案判決書
    及本院被告前案紀錄表在卷可稽，是抗告人確有於緩刑期前
    因故意犯他罪，而在緩刑期內受6月以下有期徒刑宣告確定
    之事實，足堪認定。
  ㈡緩刑前犯他罪，而在緩刑期內受得易科罰金之有期徒刑之宣
    告確定者，係指確定之宣告而言，非指宣示或送達裁判之日
    ，自不待言。是祇要更犯罪之時間在宣告緩刑之前，而其受
    有期徒刑之宣告確定之時間，又在緩刑期內者，即該當刑法
    第75條之1第1項第1款之要件，抗告人之後案犯罪時前確在
    本案之宣告緩刑前，後案復於本案緩刑期內確定，抗告人已
    該當上開規定要件，不因其本案遭起訴係因緩起訴撤銷而異
    其處理。
　㈢詳觀抗告人本案及後案之共同犯圖利聚眾賭博罪，其中抗告
    人係於105年4月起至106年8月3日經警查獲犯罪為止犯有本
    案犯行（見臺灣士林地方檢察署檢察官108年度撤緩偵字第7
    5、76、77號追加起訴書），詎其查獲後猶自106年8月中旬
    起至107年6月13日遭查獲止實施後案犯行（見臺灣臺北地方
    檢察署檢察官107年度偵字第22563、25933、25934、25935
    、27724、27725號追加起訴暨併辦意旨書），且後案係在本
    案原緩起訴期間為107年5月22日至108年5月21日（見臺灣士
    林地方檢察署檢察官108年度撤緩字第112號撤銷緩起訴處分
    書）而為，可見抗告人於緩起訴期間確有不知悛悔改過之處
    。惟抗告人因其緩起訴期間再犯，已分別遭起訴後案及撤緩
    後起訴本案；且後案係先繫屬法院，僅因不同法院審理及期
    間之久暫，以致本案先行審結給予緩刑之諭知，抗告人之緩
    刑期間受有後案判決確定，無從推論係屬本案緩刑失其預期
    結果之再犯，不得因抗告人遭起訴審理之先後，致後案判決
    在本案緩刑期內，驟論本案原宣告之緩刑難收其預期效果，
    而有執行刑罰之必要之程度。此外檢察官復未舉以其他證據
    釋明抗告人確有執行刑罰之必要，其依刑法第75條之1第1項
    第4款規定聲請撤銷受刑人之緩刑宣告，尚乏所據。
五、綜上所述，原審依上開規定准許檢察官之聲請，裁定撤銷受刑人之緩刑宣告，於法有違。抗告人之抗告，為有理由，爰撤銷原裁定，並自為裁定，駁回檢察官之聲請。
六、據上論斷，依刑事訴訟法第413條，裁定如主文。
中　　華　　民　　國　 111　　年　   3 　 月　　16  　日
                  刑事第二十三庭審判長法　官  許永煌
                                      法　官  雷淑雯
                                      法　官  吳定亞
以上正本證明與原本無異。
不得再抗告。
                                      書記官  郭侑靜
中　　華　　民　　國　　111 　年　　3 　　月　　17　　日